臺灣高雄地方法院刑事判決　　　　　100年度交簡上字第183號
上　訴　人　臺灣高雄地方法院檢察署檢察官
被　　　告　趙景仁
上列上訴人因被告過失傷害案件，不服本院高雄簡易庭100年度
交簡字第2337號中華民國100年7月6日第一審刑事簡易判決（聲
請簡易判決處刑案號：臺灣高雄地方法院檢察署100年度偵字第
9964號），提起上訴，本院管轄第二審之合議庭判決如下：
    主  文
上訴駁回。
    事實及理由
一、按被告以外之人於審判外之陳述，雖不符合刑事訴訟法第15
    9 條之1 至第159 條之4 之規定，但經當事人於審判程序同
    意作為證據，法院審酌該言詞陳述或書面陳述作成時之情況
    ，認為適當者，亦得為證據。當事人、代理人或辯護人於法
    院調查證據時，知有第159 條第1 項不得為證據之情形，而
    未於言詞辯論終結前聲明異議者，視為有前項之同意，刑事
    訴訟法第159 條第1 項及第159 條之5 分別定有明文。查本
    判決下列所引用之各該被告以外之人於審判外之陳述，雖均
    屬傳聞證據，惟均經當事人於法院審判期日中表示同意作為
    證據，且迄至言詞辯論終結前亦未再聲明異議，本院審酌此
    等證據資料製作時之情況，尚無違法不當及證明力明顯過低
    之瑕疵，亦認為以之作為證據應屬適當，故揆諸前開規定，
    應認前揭證據資料均例外有證據能力。
二、本案經本院審理結果，認第一審審判決以被告趙景仁犯過失
    傷害罪，判處有期徒刑2 月，如易科罰金，以新臺幣（下同
    ）1000元折算1 日，其認事、用法均無違誤，量刑亦屬妥適
    ，應予維持，除於犯罪事實第1 行補充「趙景仁領有普通小
    型車駕駛執照」，並將犯罪事實第3 行更正為「368.5 公里
    」外，其餘均引用第一審刑事簡易判決書及檢察官聲請簡易
    判決處刑書所記載之事實、證據及理由（如附件）。
三、上訴意旨略以：原審之量刑固在法定刑之最高度刑之下、最
    低度刑之上，然被告造成告訴人之傷害結果非輕，且迄今未
    加聞問或與告訴人達成和解，犯後態度尚難謂良好，無法撫
    平告訴人所受傷害之痛苦，是原審對被告犯罪行為所科之刑
    度，實屬過輕，對被告難收警惕之效，與刑罰規範目的、刑
    事政策等法律內部性界線有違，爰依法上訴，請求撤銷原判
    決，改判較重之刑。
四、按量刑輕重，係屬事實審法院得依職權自由裁量之事項，苟
    已斟酌刑法第57條各款所列情狀而未逾越法定刑度，不得遽
    指為違法（最高法院72年台上字第6696 號 、75年台上字第
    7033號判例參照）。又在同一犯罪事實與情節，如別無其他
    加重或減輕之原因，下級審量定之刑，亦無過重或失輕之不
    當情形，則上級審法院對下級審法院之職權行使，原則上應
    予尊重（最高法院85年度台上字第2446號裁判意旨可資參酌
    ）。本案原審以被告駕車行駛於國道高速公路本應注意應與
    前車保持隨時可以煞停之安全距離，並隨時採取必要之安全
    措施，竟疏未注意其前方之道路狀況等違反注意義務之情形
    ，及其自後方追撞同向前方行駛由告訴人鄭定國所駕駛之自
    小客車，並因而依序推撞前方由黃雄生駕駛之自小客車，肇
    生車禍事故，致告訴人鄭定國、陳張珠及邱張秀鈴受有傷害
    ，其因賠償金額未達成一致，而未與告訴人達成和解，又以
    被告高職肄業、家境貧寒、無業，且其前有詐欺之刑事前科
    ，並審酌告訴人等所受傷害程度及被告犯後態度等一切情狀
    ，適用刑事訴訟法第449 條第1 項前段、第3 項、第454 條
    第2 項，刑法第284 條第1 項、第55條前段、第62條前段、
    第41條第1 項前段，及刑法施行法第1 條之1 等規定，判處
    有期徒刑2 月，並諭知如易科罰金，以罰金1000元折算1 日
    之標準，其認事用法並無不當，量刑已考量被告違反義務之
    程度、犯罪所生之損害及犯罪後之態度，量刑亦屬允當。上
    訴人上訴意旨認原審判決過輕，指摘原判決不當，為無理由
    ，應予駁回。
據上論斷，應依刑事訴訟法第455  條之1 第1 項、第3  項、第
364 條、第368 條、第373 條，判決如主文。
本案經檢察官吳美齡到庭執行職務。
中    華    民    國   100    年    10    月    26    日
                  刑事第二十庭 審判長 法  官  林永村
                                      法  官  饒志民
                                      法  官  蔡書瑜
以上正本證明與原本無異。
不得上訴。
中    華    民    國   100    年    10    月    26    日
                                      書記官  林玉珊